【裁判字號】    98,訴,644
【裁判日期】    980715
【裁判案由】    違反毒品危害防制條例
【裁判全文】
臺灣屏東地方法院刑事判決               98年度訴字第644號
公  訴  人  臺灣屏東地方法院檢察署檢察官
被      告  甲○○
                    （現因另案於臺灣高雄監獄執行中）
上列被告因違反毒品危害防制條例案件，經檢察官提起公訴（98
年度毒偵字第431 號），嗣被告於本院準備程序進行中先就被訴
事實為有罪之陳述，本院告知被告簡式審判程序之旨，並聽取當
事人之意見後，裁定改由受命法官獨任依簡式審判程序審理，本
院判決如下：
    主  文
甲○○施用第一級毒品，累犯，處有期徒刑壹年肆月。又施用第
二級毒品，累犯，處有期徒刑陸月。應執行有期徒刑壹年捌月。
    事  實
一、甲○○前因施用毒品案件，經臺灣高雄地方法院以91年度毒
    聲字第1540號裁定令入勒戒處所觀察、勒戒後，認有繼續施
    用毒品之傾向，經同院以91年度毒聲字第2034號裁定令入戒
    治處所施以強制戒治，後經同院以91年度毒聲字第5883號裁
    定停止戒治，並付保護管束，惟嗣經同院以92年度毒聲字第
    2323號裁定撤銷停止戒治，再令入戒治處所施以強制戒治，
    於民國93年8 月1 日執行完畢，並經臺灣高雄地方法院檢察
    署檢察官以93年度戒毒偵字第940 號不起訴處分確定。另於
    93年間，因偽造文書案件，經同院以93年度簡字第3185號判
    決判處有期徒刑3 月確定，於93年10月21日易科罰金執行完
    畢。詎仍未戒除吸食毒品之惡習，復基於施用第一級毒品海
    洛因之犯意，於98年2 月17日16時許，在屏東縣屏東市○○
    街5 號，以將第一級毒品海洛因置放於錫箔紙上燒烤以吸食
    之方式，施用第一級毒品海洛因1 次；另基於施用第二級毒
    品甲基安非他命之犯意，於同日相隔半至一小時之時間後，
    在同一地點，以將甲基安非他命置入玻璃球內燒烤燃燒成煙
    並吸食之方式，施用第二級毒品甲基安非他命1 次。嗣為警
    於翌日凌晨0 時許，逮捕因另案經通緝之甲○○後，經其同
    意採集尿液送驗呈毒品陽性反應而查獲上情。
二、案經屏東縣政府警察局移請臺灣屏東地方法院檢察署檢察官
    偵查起訴。
    理  由
壹、程序部份
一、按除被告所犯為死刑、無期徒刑、最輕本刑為3 年以上有期
    徒刑之罪或高等法院管轄第一審案件者外，於法院行準備程
    序進行中，被告先就被訴事實為有罪之陳述時，審判長得告
    知被告簡式審判程序之旨，並聽取當事人、代理人、辯護人
    及輔佐人之意見後，裁定進行簡式審判程序；且受命法官行
    準備程序，與法院或審判長有同一之權限；又簡式審判程序
    之證據調查，不受刑事訴訟法第159 條第1 項、第161 條之
    2 、第161 條之3 、第163 條之1 及第164 條至第170 條規
    定之限制，刑事訴訟法第273 條之1 第1 項、第279 條第2
    項前段、第273 條之2 分別定有明文。被告所為係犯死刑、
    無期徒刑、最輕本刑為3 年以上有期徒刑以外之罪，其於準
    備程序中就被訴事實為有罪之陳述，經受命法官告知簡式審
    判程序之旨，並聽取公訴人、被告之意見後，本院合議庭認
    為適宜由受命法官獨任進行簡式審判程序，依刑事訴訟法第
    273 條之1 第1 項規定，裁定由受命法官獨任進行簡式審判
    程序，合先敘明。
貳、實體部分
一、訊據被告甲○○對於上揭犯罪事實均坦承不諱，復查：
（一）經警於查獲被告當日凌晨1 時10分所採之尿液送驗結果，
      係呈嗎啡及甲基安非他命陽性反應，此有屏東縣政府警察
      局刑警大隊毒品案件涉嫌人尿液採證編號姓名對照表、台
      灣檢驗科技股份有限公司98年3 月10日編號KＺ0000000000
      00號濫用藥物尿液檢驗報告各1 份在卷可稽。
（二）再查被告甲○○前因施用毒品案件，經臺灣高雄地方法院
      以91年度毒聲字第1540號裁定令入勒戒處所觀察、勒戒後
      ，認有繼續施用毒品之傾向，經同院以91年度毒聲字第20
      34號裁定令入戒治處所施以強制戒治，後經同院以91年度
      毒聲字第5883號裁定停止戒治，並付保護管束，惟嗣經同
      院以92年度毒聲字第2323號裁定撤銷停止戒治，再令入戒
      治處所施以強制戒治，於93年8 月1 日執行完畢，並經臺
      灣高雄地方法院檢察署檢察官以93年度戒毒偵字第940 號
      不起訴處分確定之事實，有臺灣高等法院被告全國前案紀
      錄表1 份在卷可按。是被告於強制戒治執行完畢後5 年內
      再犯施用毒品之罪甚明。
（三）綜上所述，被告前曾犯施用毒品，且於強制戒治執行完畢
      釋放後，5 年內再犯本件施用毒品，事證應屬明確，其犯
      行應堪認定。
二、查海洛因及甲基安非他命分屬毒品危害防制條例第2 條第2
    項第1 款所規定之第一級毒品及同條項第2 款所規定之第二
    級毒品，核被告所為，係犯毒品危害防制條例第10條第1 項
    施用第一級毒品罪及同條第2 項施用第二級毒品罪。被告持
    有毒品，復進而施用，其持有毒品之低度行為，為施用毒品
    之高度行為所吸收，均不另論罪。被告所犯上開二罪間，犯
    意各別，罪名不同，應分論併罰之。檢察官起訴書雖認被告
    係於98年2 月17日16時許，在屏東縣屏東市○○街5 號，施
    用第一級毒品海洛因及第二級毒品甲基安非他命，然被告於
    本院審理中係自承伊是17日下午4 時，先用海洛因，半小時
    至一小時之後再施用甲基安非他命（見本院卷第29頁），是
    被告應係於98年2 月17日16時許，施用第一級毒品海洛因1
    次後，再於同日相隔半至一小時之時間後，施用第二級毒品
    甲基安非他命，起訴書此部誤載容有誤會。被告前於93年間
    ，因偽造文書案件，經同院以93年度簡字第3185號判決判處
    有期徒刑3 月確定，於93年10月21日易科罰金執行完畢一情
    ，有臺灣高等法院被告全國前案紀錄表1 份在卷可憑，於5
    年內故意再犯有期徒刑以上之本件，應各依刑法第47條第1
    項規定，論以累犯，並依法各加重其刑。爰審酌被告雖於犯
    後即能坦承犯行，而其施用毒品行為於本質上係屬自我戕害
    行為，反社會性之程度應屬較低；惟施用毒品，不僅足以戕
    害其個人身心，且極易滋生其他犯罪，惡化治安甚重，嚴重
    損及公益，且被告前屢經觀察勒戒、強制戒治等處遇助其戒
    除毒品，竟再為本件施用毒品犯行，顯見其不思悔改，自制
    力亦顯不佳，以及斟酌其早於86年間即因違反肅清煙毒條例
    案件，經法院判刑，後於94年間復因施用毒品，經法院判處
    應執行有期徒刑1 年2 月，嗣於96年間再因施用毒品，經法
    院判處應執行有期徒刑1 年1 月，足見其耽溺於毒品，無視
    於國家社會法令等一切情狀，酌情分別量處如主文所示之刑
    ，並定其應執行之刑，以資懲儆。
據上論斷，應依刑事訴訟法第273 條之1 第1 項、第299 條第1
項前段，毒品危害防制條例第10條第1 項、第2 項，刑法第11條
前段、第47條第1 項、第51條第5 款，判決如主文。
本件經檢察官劉昀到庭執行職務。
中    華    民    國    98    年    7     月    15    日
                  刑事第一庭    法  官  羅培毓
以上正本證明與原本無異。
如不服本判決應於收受本判決送達後十日內向本院提出上訴書狀
，其未敘述上訴理由者，並得於提起上訴後十日內向本院補提理
由書狀（均須按他造當事人之人數附繕本）「切勿逕送上級法院
」
中    華    民    國    98    年    7     月    15    日
                                書記官  戴仲敏
附錄本判決論罪科刑法條：
毒品危害防制條例第10條
施用第一級毒品者，處六月以上五年以下有期徒刑。
施用第二級毒品者，處三年以下有期徒刑。


司法院資訊處製作；財團法人民間司法改革基金會備份。
